【裁判字號】    98,易,943
【裁判日期】    981030
【裁判案由】    竊盜
【裁判全文】
臺灣桃園地方法院刑事判決               98年度易字第943號
公  訴  人  臺灣桃園地方法院檢察署檢察官
被      告  乙○○
            丙○○
選任辯護人  黃政雄律師
上列被告因竊盜案件，經檢察官提起公訴（98年度偵字第 13187
號），本院判決如下：
    主  文
乙○○共同攜帶兇器，毀壞門扇竊盜，累犯，處有期徒刑壹年肆
月。扣案之T 型板手壹支沒收。
丙○○共同攜帶兇器，毀壞門扇竊盜，累犯，處有期徒刑壹年。
扣案之T 型板手壹支沒收。
    事  實
一、乙○○前因加重竊盜、侵占案件，經臺灣基隆地方法院以95
    年度易字第358號判決各判處有期徒刑11月、罰金新臺幣1萬
    5 千元、罰金新臺幣1 萬5 千元確定；又因施用第二級毒品
    案件，經本院以95年度易字第1689號判決判處有期徒刑11月
    確定；再因加重竊盜、偽造文書等案件，經本院以96年度訴
    字第649 號判決各判處有期徒刑1 年6 月、5 月、5 月、 5
    月、5 月確定；復因施用第一級毒品案件，經本院以96年度
    訴字第1323號判決判處有期徒刑7 月確定，上開數罪刑嗣經
    本院以96年度聲減字第8240號裁定各減刑為有期徒刑5 月15
    日、罰金新臺幣7 千5 百元、罰金新臺幣7 千5 百元、有期
    徒刑5 月15日、9 月、2 月15日、2 月15日、2 月15日、 2
    月15日、3 月15日，並定應執行刑為有期徒刑2 年8 月，罰
    金新臺幣1 萬3 千5 百元確定，於民國96年5 月16日入監執
    行，有期徒刑部分甫於98年4 月19日執行完畢。丙○○前因
    施用第一級、第二級毒品案件，經本院以94年度訴字第1583
    號判決各判處有期徒刑8 月、6 月，應執行有期徒刑1 年確
    定；又因施用第一級、第二級毒品案件，經本院以95年度訴
    字第1891號判決各判處有期徒刑10月、7 月，應執行有期徒
    刑1 年3 月確定，嗣經本院以96年度聲減字第1286號裁定各
    減刑為有期徒刑5 月、3 月15日，並定應執行刑為有期徒刑
    8 月確定，與前揭有期徒刑1 年接續執行，於95年6 月4 日
    入監執行，嗣於96年12月7 日縮刑期滿執行完畢。詎乙○○
    與丙○○猶不知悔改，竟意圖為自己不法之所有，共同基於
    竊盜之犯意聯絡，由丙○○駕駛其所有之車牌號碼 0702-VU
    號自用小客車搭載乙○○，於98年6 月4 日上午9 時40分許
    ，在桃園縣中壢市月眉76之3 號甲○○住處前讓乙○○下車
    ，乙○○隨即拿取其所有預先置放在車內用以伺機行竊，客
    觀上足以威脅人生命、身體、安全，足供兇器使用之T 型板
    手1 支，持以破壞該址1 樓後門之喇叭鎖後入內行竊（侵入
    住宅部分未據甲○○提起告訴），丙○○則駕駛上開自用小
    客車在屋外把風接應，待乙○○竊得甲○○所有之華碩廠牌
    電腦主機1 部、19吋電腦液晶螢幕1 台後，旋將之藏放在丙○○所駕駛之上開自用小客車後行李廂內。乙○○與丙○○
    因見上址屋內空無一人，復於同日上午9 時45分許，承前竊
    盜之接續犯意聯絡，由乙○○再次入內行竊，丙○○則駕駛
    上開自用小客車在外繞行把風，約明俟乙○○得手後以行動
    電話聯繫丙○○前往會合俾載運竊得之物。待乙○○進入上
    址2 樓房間竊得甲○○之弟王勇智所有之背包1 個、Mio 廠
    牌衛星導航機1 台、水晶手鍊1 條、珍珠手鍊3 條、項鍊 1
    條、現金新臺幣（下同）2 千4 百元、消費卷700 元等物後
    ，恰遇甲○○返家，乙○○為避免遭移送法辦，乃從該址 2
    樓窗戶跳下，並迅撥打電話通知丙○○駕車前來搭載，甲○○則在後追趕乙○○與之扭打，嗣丙○○自上址聯外產業道
    路倒車而至，讓乙○○上車並駛離之際，甲○○仍上前追趕
    拉住車門，丙○○因一時緊張遂將上開車輛駛入路旁水溝內
    而無法逃逸，經甲○○徵得丙○○同意在上開自用小客車之
    後行李廂起出華碩廠牌電腦主機1 部、19吋電腦液晶螢幕 1
    台，另在乙○○身上扣得T 型板手1 支，及上開背包等物，
    乃報警處理而查獲上情。
二、案經桃園縣政府警察局中壢分局報告臺灣桃園地方法院檢察
    署檢察官偵查後起訴。
    理  由
壹、證據能力部分：
一、按被告以外之人於偵查中向檢察官所為之陳述，除顯有不可
    信之情況者外，得為證據，刑事訴訟法第159 條之1 第2 項
    定有明文。偵查中對被告以外之人所為之偵查筆錄，或被告
    以外之人向檢察官所提之書面陳述，性質上均屬傳聞證據。
    惟現階段刑事訴訟法規定檢察官代表國家偵查犯罪、實施公
    訴，依法其有訊問被告、證人及鑑定人之權，證人、鑑定人
    且須具結，而實務運作時，檢察官偵查中向被告以外之人所
    取得之陳述，原則上均能遵守法律規定，不致違法取供，其
    可信度極高。經查證人甲○○在檢察官偵查中所為之證述，
    性質上雖屬傳聞證據，惟係偵查中向檢察官所為，並經具結
    ，證人甲○○未曾提及檢察官在偵訊時有任何強暴、脅迫、
    詐欺、利誘等以不正方法取供之情，其陳述時之心理狀況健
    全、並無受外力干擾，且證人甲○○業於本案審判中到庭依
    人證之調查程序具結作證，並經被告乙○○、被告丙○○及
    其辯護人就其陳述行使對質詰問權，觀諸偵訊筆錄之記載形
    式，本院亦查無檢察官在上開偵訊時有任何以不正方法訊問
    ，而有違反陳述者之自由意志等顯有不可信之情況，衡諸上
    開規定，自具有證據能力。
二、次按共同被告對其他共同被告之案件而言，為被告以外之第
    三人，本質上屬於證人，於審判中，應依法定程序，到場具
    結陳述，並接受被告之詰問，其陳述始得作為認定被告犯罪
    事實之判斷依據；而共同被告於其他共同被告案件之警詢、
    偵查中陳述，因被告無從為詰問，而有礙被告之對質詰問權
    ，應無證據能力（司法院大法官會議釋字第582 號解釋意旨
    參照）。再法院就被告之案件對其他共同被告或與被告有共
    犯關係之人調查，均應依人證之調查程序傳喚該共同被告或
    共犯到場，命其立於證人之地位而為陳述，並通知被告，使
    被告有與之對質及詰問其現在與先前陳述瑕疵之機會，以確
    保其對質詰問權，並藉以發現實體真實（最高法院94年度臺
    上字第1776號判決意旨參照）。是依上開大法官會議解釋及
    最高法院判決意旨，法院如於共同被告以證人身分到庭陳述
    ，訊問被告對共同被告之審判外陳述有何意見，並准許被告
    對於共同被告當庭及先前陳述進行詰問，即已賦予被告對於
    共同被告對質詰問機會，此時共同被告於審判外陳述之瑕疵
    ，應已治癒，而具有證據能力。查檢察官於本院準備程序中
    聲請傳喚共同被告乙○○作證，本院審理中已告知共同被告
    乙○○拒絕證言權，將之改以證人身分請其依法具結後，由
    被告丙○○辯護人詰問。則本件共同被告乙○○於警詢、偵
    查中本於被告身分所供，既經本院以證人身分傳喚到庭陳述
    ，並經被告丙○○及其辯護人詰問，共同被告乙○○於警詢
    及偵查中所為之供述，自有證據能力。
三、另按「被告以外之人於審判外之陳述，雖不符刑事訴訟法第
    159條之1至第159條之4之規定，而經當事人於審判程序同意
    作為證據，法院審酌該言詞陳述或書面陳述作成時之情況，
    認為適當者，亦得為證據。當事人、代理人或辯護人於法院
    調查證據時，知有刑事訴訟法第159條第1項不得為證據之情
    形，而未於言詞辯論終結前聲明異議者，視為有前項之同意
    」，刑事訴訟法第159條之5定有明文。查本判決所引用以下
    審判外作成之相關供述證據，公訴人、被告及辯護人於本院
    準備程序、審判期日均表示無意見而不予爭執，亦未於言詞
    辯論終結前聲明異議，本院審酌上開證據資料製作時之情況
    ，尚無違法取得及證明力明顯過低之瑕疵，認以之作為證據
    應屬適當，而其餘所依憑判斷之非供述證據，本院亦查無有
    何違反法定程序取得之情形，且上開各該證據均經本院於審
    判期日依法進行證據之調查、辯論，被告於訴訟上之防禦權
    ，已受保障，故上開證據資料均有證據能力。
貳、實體部分：
一、訊據被告乙○○就其有於上揭時、地竊取被害人甲○○所有
    之華碩廠牌電腦主機1部、19吋電腦液晶螢幕1台，及甲○○
    之弟王勇智所有之背包1個、Mio 廠牌衛星導航機1台、水晶
    手鍊1條、珍珠手鍊3條、項鍊1條、現金2 千4百元、消費卷
    700 元等事實迭於警詢、偵訊及本院審理時坦承不諱，惟辯
    稱：伊沒有用板手破壞上址之木門，當時門沒有鎖，本件竊
    盜犯行係伊一人所為，丙○○並不知情云云；被告丙○○則
    就其有於98年6 月4 日上午9 時30分許，駕駛車號 0702-VU
    號自用小客車搭載被告乙○○前往桃園縣中壢市月眉76之 3
    號甲○○住處，且甲○○遭竊之華碩廠牌電腦主機1 部、19
    吋電腦液晶螢幕1 台係在其上開自用小客車之後行李廂內起
    出，甲○○與乙○○在案發地附近之產業道路上扭打時，伊
    恰好倒車駛至，並搭載乙○○離去等情固供認屬實，惟矢口
    否認有何竊盜犯行，辯稱：伊當天與乙○○原約好要一起找
    工作，因路不熟故駕車至桃園縣中壢市月眉附近欲找其前任
    男友問路，途經上址房屋時，乙○○說要進去找朋友，要伊
    在路邊等，伊不知乙○○放置之電腦主機、液晶螢幕是偷來
    之物，乙○○第二次進入屋內後伊即先去找前任男友，因駕
    車走錯路，倒車時恰好看到乙○○被追，遂下車詢問經過，
    乙○○並未打電話要伊駕車接應，亦未緊急逃離，伊如果要
    幫乙○○把風，不可能會將車輛駛離被害人住處100 多公尺
    外，應就近等待云云，經查：
(一)、上揭犯罪事實，迭據證人甲○○於偵查、本院審理時證述：
    98年6月4日我一早就出門，後來又返家時發現住家1 樓廚房
    的木門有被板手撬開的痕跡，那個門平常都是鎖著的，我先
    到我房間看，我的整組電腦包括主機及螢幕都不見了，房間
    有被翻動的跡象，後來我聽到我弟弟2 樓的房間有聲響，我
    就衝過去，看到有個人影從2 樓窗戶跳下去跑掉，我趕快下
    樓去追，追了2 、3 分鐘後追到乙○○，有跟他扭打，本來
    已經將乙○○壓制在地上，但有1 台轎車倒車進來，車速蠻
    快的，我就鬆開了手，乙○○就趕快跑上車子副駕駛座，當
    時車子要往前開，車開的時候我有抓到車門，駕駛可能驚慌
    就把車子開到路旁水溝裡，我才把乙○○拉出車子，後來駕
    駛有出來，就是在庭的被告丙○○，是車子掉到水溝後，丙○○才走出來，我請丙○○把行李廂打開，看到我的整組電
    腦都在行李廂裡面，丙○○說是乙○○放在她車上的，我弟
    弟的包包則是在乙○○身上拿下的等語綦詳（見偵查卷第84
    至85頁、本院卷第31至34頁），核與被告丙○○於偵查中坦
    認：我倒車回去之後，這時乙○○就開車門要上車，乙○○
    開車門時就說快走，我就要往前開，因為路很小條，被害人
    又要拔我的鑰匙，我不小心就開到水溝去，後來被害人要求
    我打開後車廂等情大致相符（見偵查卷第73頁）。依證人甲○○之證述可知，被告丙○○於被告乙○○本件竊盜犯行遭
    證人發現後即恰好趕至現場，甚且，被告丙○○於知悉乙○○與人扭打，竟未下車問明詳情，反急欲搭載被告乙○○離
    開，且證人甲○○遭竊之電腦主機、螢幕亦係在被告丙○○
    所駕之上開自用小客車後行李廂查獲等情無訛。而證人甲○○與被告丙○○素不相識，並無仇怨，衡情應無甘冒偽證罪
    之風險，而構詞設陷被告丙○○之可能，其證述應值採信。
    再依桃園縣政府警察局中壢分局大崙派出所警員就本案遭竊
    地點所繪製之現場位置圖及現場照片（見偵查卷第82頁、第
    61頁）所示，被害人甲○○遭竊住處前之道路僅4.7 米寬，
    對外聯繫之產業道路亦僅4.8 米寬，不容兩部車輛會車，上
    址周圍又俱屬農田，則被告丙○○於被告乙○○第二次進入
    屋內行竊時，將車輛駛離上址，在該址聯外產業道路路口繞
    行行駛，除可避免引人側目外，亦較能觀察有無其他車輛進
    入。參以被告丙○○使用之0000000000號行動電話門號與被
    告乙○○使用之0000000000號行動電話門號自98年6 月4 日
    上午9 時47分起至9 時52分短短5 分鐘內有高達9 通之通聯
    紀錄，被告丙○○於當日上午9 時47分20秒撥打給被告乙○○通話32秒後，其後有5 通係由被告乙○○撥打給被告丙○○，另有3 通係由被告丙○○撥打給被告乙○○，基地台位
    置均在上址被害人甲○○住處附近等情，有行動電話門號00
    00000000號之雙向通聯紀錄查詢結果在卷可按（見偵查卷第
    87頁），足證被告丙○○係駕車在上址聯外產業道路路口替
    被告乙○○把風接應，於其發現有可疑為遭竊屋主之車輛進
    入時，即於當日上午9 時47分20秒撥打行動電話通報被告乙○○知悉，並迅即駕車倒車回上址以接應被告乙○○離開甚
    明，此並經被告丙○○於警詢坦認：當天我與乙○○到達桃
    園縣中壢市月眉76之3 號該處附近後，乙○○下車叫我在路
    邊等他，後來乙○○就回來用手敲我車子後行李廂，於是我
    開後行李廂，乙○○就將電腦及螢幕放進我車子的後行李廂
    內，然後乙○○又走過去該戶方向，…約過了5 分鐘後我打
    給乙○○結果他沒接，…當時我覺得不對勁就倒車回去，發
    現乙○○被人追呼為小偷等語在卷（見偵查卷第42至43頁）
    ，是被告丙○○與被告乙○○於前揭時間到達位處偏僻、周
    遭俱為農田之上址房屋時，被告乙○○入內不久後竟搬出電
    腦、液晶螢幕各1 台，將之置放於被告丙○○所駕之上開自
    用小客車後，並二度進入該址屋內，此均為被告丙○○所明
    知，尤有甚者，於其駕車倒車之際已知悉乙○○被人追呼為
    小偷與人扭打，依經驗法則，本應下車問明詳情，並待警察
    到場處理後再行離去，始符事理，詎其非但不為此舉，反急
    欲搭載被告乙○○離開竊案現場，此與常情均有悖離。復參
    諸證人乙○○於本院審理時供稱：扣案之T 型板手是原來放
    在丙○○車上副駕駛座旁的置物籃裡，想說伺機可以偷東西
    ，所以放在丙○○車上，到上址甲○○住處下車時，順便將
    T 型板手帶下車之目的就是為了行竊（見本院卷第40頁、第
    40頁背面），益證被告丙○○對於被告乙○○為本件竊盜犯
    行有犯意聯絡。此外，復有扣押物品目錄表、扣押物品清單
    、贓物認領保管單及現場查獲照片10張在卷可按，足證被告
    乙○○就上開竊盜犯行與被告丙○○之間，係約由被告乙○○入內下手行竊，被告丙○○則擔任駕車在外把風接應，並
    載運竊得之物之角色，兩人有犯意聯絡與行為分擔，至為明
    確。被告乙○○辯稱：本件竊盜犯行係伊一人所為，丙○○
    並不知情云云，顯係事後迴護被告丙○○之詞，不足採信。
(二)、被告丙○○雖辯稱伊當天與乙○○原約好要一起找工作，因
    路不熟故駕車至桃園縣中壢市月眉附近欲找其前任男友問路
    云云，惟查：證人乙○○於本院審理時證稱：當天我和丙○○約好要去找工作，後來她身上沒錢，叫我先跟她去找朋友
    ，就是案發地點的旁邊（見本院卷第34頁背面至35頁），與
    被告丙○○辯稱係因路不熟故駕車至桃園縣中壢市月眉附近
    欲找其前任男友問路，互有歧異。而被告丙○○於本院審理
    時已自承：案發當時林潤嶽是其已分手半年之前男友，當日
    亦未曾致電林潤嶽相約碰面（見本院卷第41頁背面至42頁）
    ，是果被告丙○○確因找工作需問明駕車路徑，自可先行查
    閱地圖或以電話詢問友人，焉有必要至位處偏僻之本案案發
    地向不確定是否在家之前任男友問路，被告丙○○、乙○○
    辯稱係因找工作始駕車至案發地，以及被告丙○○辯稱欲找
    前任男友問路云云，顯係事後勾串之詞，要難採信。
(三)、被告丙○○另辯稱當日早上乙○○未曾打電話給伊，伊並未
    駕車在外把風接應云云，惟經本院提示上開通聯紀錄查詢結
    果（見偵查卷第87頁），告以其使用之0000000000號行動電
    話門號與被告乙○○使用之0000000000號行動電話門號自98
    年6 月4 日上午9 時47分起至9 時52分止確有9 通之通聯紀
    錄，其中有5 通係由被告乙○○撥打給被告丙○○，通話時
    間分別為33秒、1 秒、0 秒、32秒、70秒，另有4 通係由其
    撥打給被告乙○○後，則改稱：當日上午9 時47分我們就已
    經被查獲（見本院卷第39頁），經質之既然當日上午9 時47
    分與被告乙○○已被查獲，何以9 時47分之後與乙○○尚有
    通聯紀錄，復改稱：應該是我記錯時間（見本院卷第41頁背
    面），被告丙○○所供前後反覆，顯與實情不符，委無足採
    。
(四)、再被告丙○○及選任辯護人雖聲請傳喚林潤嶽及被害人甲○○之母到場作證，欲證明被告丙○○當日駕車至案發地係欲
    找林潤嶽問路，及其曾主動下車詢問甲○○之母親發生何事
    ，未駕車倉惶逃離等情。惟被告丙○○於本院審理時既已自
    承：案發當時林潤嶽是其已分手半年之前男友，當日亦未曾
    致電林潤嶽相約碰面，則林潤嶽就本案被告丙○○有無涉犯
    竊盜犯行之待證事實，顯無關連性；再被告丙○○於偵查中
    復坦認：我倒車回去之後，我就在車上先問發生什麼事，這
    時乙○○就開車門要上車，被害人將他拉下車，我就要往前
    開，因為路很小條，被害人又要拔我的鑰匙，我不小心就開
    到水溝去（見偵查卷第73頁），足見其將車輛開入水溝前並
    未下車與被害人甲○○母親有所交談，是本院認並無傳喚上
    開兩名證人到場作證之必要性。
(五)、綜上所述，被告乙○○、丙○○上開所辯情詞，無非事後卸
    責之語，委無可採。本件事證明確，其等犯行均堪以認定，
    應予依法論科。
二、按刑法第321 條第1 項第3 款之攜帶兇器竊盜罪，其所謂兇
    器，種類並無限制，凡客觀上足對人之生命、身體、安全構
    成威脅，具有危險性之兇器均屬之，且祇須行竊時攜帶此種
    具有危險性之兇器為已足，並不以攜帶之初有行兇之意圖為
    必要。被告乙○○進入上址行竊時，確攜帶其所有之T 型板
    手1支，業據其於本院審理時陳明在卷，該T型板手質地尖銳
    可用以拆卸硬物，客觀上足對人之生命、身體、安全造成危
    險，顯屬兇器無疑，被告乙○○雖否認有以T 型板手毀壞被
    害人上址住處之木門喇叭鎖，惟此業經證人甲○○證述明確
    ，並有查獲現場照片在卷可稽（見偵查卷第60頁）。是核被
    告乙○○、丙○○所為，均係犯刑法第321 條第1 項第2 款
    、第3 款之攜帶兇器、毀壞門扇竊盜罪。被告乙○○與被告
    丙○○間，就本件竊盜犯行有犯意聯絡與行為分擔，應論以
    共同正犯。次按如數行為於同時同地或密切接近之時地實施
    ，侵害同一之法益，各行為之獨立性極為薄弱，依一般社會
    健全觀念，在時間差距上，難以強行分開，在刑法評價上，
    以視為數個舉動之接續施行，合為包括之一行為予以評價，
    較為合理，則屬接續犯，而為包括之一罪（最高法院著有86
    年台上字第3295號判例可資參照）。是被告乙○○於98年 6
    月4 日上午9 時40分、9 時45分許，緊接2 次進入被害人甲○○上址之住處內竊取前開財物，並由被告丙○○駕車在外
    把風接應，均係基於單一竊盜之犯意，於時、空密接之環境
    下接續而為，侵害同一之法益，為接續犯，均僅成立一竊盜
    罪。再被告乙○○前因加重竊盜、侵占案件，經臺灣基隆地
    方法院以95年度易字第358 號判決各判處有期徒刑11月、罰
    金新臺幣1 萬5 千元、罰金新臺幣1 萬5 千元確定；又因施
    用第二級毒品案件，經本院以95年度易字第1689號判決判處
    有期徒刑11月確定；再因加重竊盜、偽造文書等案件，經本
    院以96年度訴字第649 號判決各判處有期徒刑1 年6 月、 5
    月、5 月、5 月、5 月確定；復因施用第一級毒品案件，經
    本院以96年度訴字第1323號判決判處有期徒刑7 月確定，上
    開數罪刑嗣經本院以96年度聲減字第8240號裁定各減刑為有
    期徒刑5 月15日、罰金新臺幣7 千5 百元、罰金新臺幣7 千
    5 百元、有期徒刑5 月15日、9 月、2 月15日、2 月15日、
    2 月15日、2 月15日、3 月15日，並定應執行刑為有期徒刑
    2 年8 月，罰金新臺幣1 萬3 千5 百元確定，於96年5 月16
    日入監執行，有期徒刑部分甫於98年4 月19日執行完畢。被
    告丙○○前因施用第一級、第二級毒品案件，經本院以94年
    度訴字第1583號判決各判處有期徒刑8 月、6 月，應執行有
    期徒刑1 年確定；又因施用第一級、第二級毒品案件，經本
    院以95年度訴字第1891號判決各判處有期徒刑10月、7 月，
    應執行有期徒刑1 年3 月確定，嗣經本院以96年度聲減字第
    1286號裁定各減刑為有期徒刑5 月、3 月15日，並定應執行
    刑為有期徒刑8 月確定，與前揭有期徒刑1 年接續執行，於
    95年6 月4 日入監執行，嗣於96年12月7 日縮刑期滿執行完
    畢，此有各該臺灣高等法院被告前案紀錄表在卷可稽，其等
    於有期徒刑執行完畢後，5 年以內故意再犯本件有期徒刑以
    上之罪，均為累犯，應依刑法第47條第1 項規定加重其刑。
    爰審酌被告乙○○已有多次竊盜之前案紀錄，甫於98年4 月
    19日執行有期徒刑完畢，詎猶不知悔改，且被告乙○○、丙○○均時值壯年，不思憑藉己力，循正當管道獲取財物，竟
    侵入被害人住宅竊取財物欲供變賣，所為顯屬非是，以及被
    告乙○○自白部分犯行，被告丙○○就本件竊盜犯行參與之
    角色是把風接應，犯情較輕，惟其一再飾卸狡辯，未見絲毫
    悔悟之意，兼衡其等之素行、智識程度、生活狀況等一切情
    狀，分別量處如主文所示之刑。另被告乙○○持以竊盜所用
    之T 型板手1 支，係屬被告乙○○所有，為其供本件犯罪所
    用之物，爰依刑法第38條第1 項第2 款規定，於被告二人均
    宣告沒收。
據上論斷，依刑事訴訟法第299 條第1 項前段，刑法第28條、第
321 條第1 項第2 款、第3 款、第47條第1 項、第38條第1 項第
2 款，判決如主文。
本案經檢察官周芝君到庭執行職務。
中    華    民    國    98    年    10    月    30    日
                  刑事第五庭  法  官  劉淑玲
以上正本證明與原本無異。
如不服本判決，應於判決送達後10日內向本院提出上訴狀（應附
繕本）。
                              書記官  翁其良
中    華    民    國    98    年    10    月    30    日
附錄論罪科刑法條：
刑法第321 條（加重竊盜罪）：
犯竊盜罪而有左列情形之一者，處6 月以上、5 年以下有期徒刑
：
一、於夜間侵入住宅或有人居住之建築物、船艦或隱匿其內而犯
    之者。
二、毀越門扇、牆垣或其他安全設備而犯之者。
三、攜帶兇器而犯之者。
四、結夥三人以上而犯之者。
五、乘火災、水災或其他災害之際而犯之者。
六、在車站或埠頭而犯之者。
前項之未遂犯罰之。

司法院資訊處製作；財團法人民間司法改革基金會備份。
